【裁判字號】    94,訴,253
【裁判日期】    950630
【裁判案由】    常業詐欺
【裁判全文】
臺灣嘉義地方法院刑事判決               94年度訴字第253號
公  訴  人  臺灣嘉義地方法院檢察署檢察官
被      告  壬○○
上列被告因常業詐欺案件，經檢察官提起公訴（臺灣嘉義地方法
院檢察署九十三年度偵字第五七六六號、九十四年度偵字第七一
二號、九十四年度偵字第二六八號）及移送併辦（壬○○部分：
臺灣臺東地方法院檢察署九十四年度偵字第一三三０號、第一八
九八號、第二一五六號），本院合議庭裁定由受命法官以簡式程
序進行審理，判決如下：
    主  文
壬○○連續幫助連續意圖為自己不法之所有，以詐術使人將本人
之物交付，處有期徒刑壹年貳月。扣案如附表三所示之物，均沒
收。
    事  實
一、壬○○因亟需款項，其明知收購他人金融機構帳戶之存摺、
    密碼及金融卡並提供予他人，將遭他人作為詐騙工具使用，
    竟基於幫助詐欺之概括犯意，自九十三年九月六日起，以月
    薪新臺幣（下同）四萬元之代價，受僱於真實姓名年籍不詳
    自稱「劉先生」之成年男子（下稱「劉先生」），由「劉先
    生」於雲嘉地區之「自由時報」上刊登「高價收購存簿」廣
    告，或至住家信箱內散發「存簿貸款」之廣告紙，招徠急需
    用錢之人出售存摺，再由壬○○出面於如附表一所示時、地
    ，以如附表一所示之代價，收購如附表一所示之帳戶（含存
    摺、提款卡、密碼），以供遭詐欺者匯入款項及便於行騙者
    提領匯款使用。上開帳戶流入「劉先生」或其他真實姓名年
    籍不詳具有詐欺取財犯意者之手中後，渠等即基於意圖為自
    己不法所有及詐欺取財之概括犯意，先後於如附表二所示之
    時間，以如附表二所示之方式，連續向如附表二所示之人行
    騙，致如附表二所示者陷於錯誤而依其指示匯款至附表二所
    示之金融機構帳戶內，而由「劉先生」或其他真實姓名年籍
    不詳具有詐欺取財犯意者提領一空。壬○○以此方式幫助「
    劉先生」或其他真實姓名年籍不詳具有詐欺取財者實施詐欺
    取財行為。嗣因如附表二所示者發覺受騙，而報警查辦。嗣
    於九十三年十月一日下午五時二十分許，在嘉義市○區○○
    路火車站出口處為警查獲，並當場於壬○○身上扣得如附表
    三所示之物，始知上情。
二、案經辛○○、庚○○、乙○○、丙○○訴由嘉義市警察局第
    一分局報請臺灣嘉義地方法院檢察署檢察官偵查起訴。
    理  由
一、訊據被告壬○○對上開事實於本院審理時均坦承不諱（見本
    院卷一第75頁、第87頁、本院卷二第40頁），核與證人即同
    案被告甲○○警詢時及本院審理時之證述、證人即同案被告
    癸○○於警詢時、偵查中及本院審理時之證述情節，以及證
    人即告訴人周振隆、辛○○、庚○○、乙○○、丙○○於警
    詢時之指訴情節相符，復有搜索扣押筆錄、扣押物品收據、
    扣押物品目錄表各乙份、誠泰商業銀行小港分行九十三年九
    月二十二日誠泰小港字第 93013號函附之證人陳永正開戶資
    料及交易明細表、第一商業銀行小港分行九十四年九月二十
    七日（九四）一小港字第 311號函附之證人陳永正開戶資料
    （見本院卷一第244頁、第245頁）、安泰商業銀行高雄分行
    九十四年九月二十六日函附之證人陳永正開戶資料及客戶存
    款往來對帳單（見本院卷一第241頁至第243頁）、中華郵政
    股份有限公司九十四年九月二十八日儲字第0940716804號函
    附之證人陳永正開戶資料（見本院卷二第1頁、第2頁）、臺
    北富邦商業銀行股份有限公司前鎮分行九十四年十月四日北
    富銀總務字第 148號函附證人陳永正之開戶資料（見本院卷
    二第2之1頁、第2之2頁）、玉山銀行小港分行九十四年十月
    十一日玉小港字第05100402號函附之證人陳永正開戶資料及
    交易明細表（見本院卷二第12頁至第15頁）、板信商業銀行
    新興分行九十四年十月十三日板信新興字第0941650154號函
    附之證人陳永正開戶資料（見本院卷二第16頁至第20頁）、
    中國信託銀行九十四年七月十八日中信銀集作字第94813228
    533號函（見本院卷一第167頁）、誠泰商業銀行嘉義分行九
    十四年七月二十日誠泰銀嘉義字第 063號函（見本院卷一第
    150 頁）、合作金庫銀行北嘉義分行九十四年七月二十日合
    金北嘉字第0940003632號函、臺南區中小企業銀行九十四年
    七月二十二日（94）南銀總業字第3870號函所附之同案被告
    癸○○開戶資料暨各函附件之被告癸○○開戶資料及交易明
    細表、中國信託商業銀行股份有限公司嘉義分行九十三年十
    月二十日中信銀嘉義字第930082 20226號函附同案被告甲○○開戶基本資料及資金往來明細各乙份、同案被告甲○○於
    中國農民銀行所開設帳戶之客戶基本資料及存戶交易明細表
    各乙份、同案被告甲○○於合作金庫銀行所開設帳戶之交易
    資料查詢單乙份、告訴人周振隆轉帳之自動櫃員機交易明細
    表乙紙、告訴人辛○○轉帳之自動櫃員機交易明細表乙紙、
    告訴人庚○○轉帳之自動櫃員機交易明細表三紙、告訴人乙○○轉帳之自動櫃員機交易明細表乙紙、告訴人丙○○轉帳
    之自動櫃員機交易明細表二紙及被告壬○○之照片二幀附卷
    可稽，並有如附表三所示之物扣案可佐，均足徵被告上開任
    意性自白確與事實相符，而堪以採信。是本件事證明確，被
    告上開犯行至堪認定，應依法論科。
二、按刑法上之幫助犯，係指以幫助之意思，對於正犯資以助力
    ，而未參與實施犯罪之行為者而言，被告壬○○以幫助他人
    犯罪之意思，所參與者係詐欺取財構成要件以外之行為；而
    取得如附表一所示帳戶者，以如附表二所示之事由誘騙如附
    表二所示之告訴人匯款而轉入如附表二所示之帳戶，係犯刑
    法第三百三十九條第一項之詐欺取財罪。而上開詐欺取財正
    犯先後如附表二所示之數次詐欺取財犯行，時間緊接，所犯
    係構成要件相同之罪，為連續犯，應依刑法第五十六條規定
    以一罪論。是核被告上開所為，係犯刑法第三百三十九條第
    一項詐欺取財罪之幫助犯。而被告壬○○如附表一所示多次
    收購帳戶之幫助詐欺取財犯行，時間均緊接，所犯均係構成
    要件相同之罪，為連續犯，應依刑法第五十六條規定以一罪
    論，並加重其刑。又被告所犯上開幫助詐欺取財罪，為從犯
    ，應依刑法第三十條第二項之規定，按正犯之刑減輕之，並
    與上開連續犯加重部分，先加後減之。至公訴意旨認被告所
    犯係刑法第三百四十條常業詐欺罪之幫助犯等語，固非無見
    。惟按刑法所謂「常業」，指反覆以同種類行為為目的之社
    會活動之職業性犯罪而言。本案依被告之供述、同案被告癸○○及甲○○之證詞、告訴人之指訴、同案被告癸○○及甲○○之開戶資料、證人陳永正之開戶資料、交易明細表及告
    訴人出具之自動櫃員機交易明細表等證據，僅能證明取得如
    附表一所示者，以如附表二所示之方式向各該告訴人詐欺取
    財，尚無其他積極事證可資證明取得如附表一所示帳戶者有
    恃該行為營生之客觀事實，自難論以上開正犯為常業犯，是
    公訴意旨認被告所犯係幫助常業詐欺罪嫌，尚有未洽，惟起
    訴事實與本院認定事實尚屬同一，爰變更起訴法條；再被告
    如附表一編號一至編號七所示部分犯行，起訴意旨雖未論及
    ，然與起訴書所載部分幫助詐欺犯行有連續犯之裁判上一罪
    關係，應為起訴效力所及，本院自得併予審判；另按共同正
    犯因相互間利用他人之行為，以遂行其犯意之實現，而有責
    任共同原則之適用。惟幫助犯僅係對於犯罪構成要件以外行
    為為加工，並無共同犯罪之意思，自不適用該責任共同原則
    ，公訴意旨認被告就上開犯行與其他同案被告，應論以共同
    正犯，容有誤會，均附此敘明。爰審酌被告為圖小利，竟為
    詐欺取財之正犯收購金融機構帳戶，再交予真實姓名、年籍
    不詳之人，供不法之徒詐欺他人財物，幫助詐欺者得以隱匿
    其真實身分，減少遭查獲之風險，且使警察機關追查真正幕
    後詐欺正犯憑添困擾，造成社會及金融秩序紊亂，並審酌本
    件被告收購之存簿數量、收購之次數，以及被告犯罪後能坦
    承犯行之態度等一切情狀，量處如主文所示之刑，以資懲儆
    。而扣案如附表三所示之物（本院九十四年度保管檢字第三
    五三號二之一編號五至編號十、本院九十四年度保管檢字第
    三五三號二之二編號一至編號三），均為被告壬○○所有，
    其中附表三編號一至編號四所示之物為本件幫助詐欺取財犯
    行所得之物，如附表三編號五所示之物則為供本件幫助詐欺
    取財犯行所用之物，此為被告供承在卷，爰分別依刑法第三
    十八條第一項第二款、第三款宣告沒收。
三、公訴意旨另以：被告壬○○基於使詐欺集團得以掩飾重大犯
    罪所得財物之犯意，收購如附表一所示之金融帳戶之金融機
    構存摺、密碼及金融卡交予真實姓名年籍不詳姓名之成年人
    使用，作為轉帳之帳戶，藉以掩飾常業詐欺所得款項而使之
    不易追查，因嗣有如附表二所示之告訴人匯款至上開所收購
    之帳戶，並為詐欺集團人員提領一空，因認被告涉嫌刑法第
    三十條第一項前段、洗錢防制法第九條第一項之幫助洗錢罪
    嫌。惟按犯罪事實應依證據認定之，無證據不得認定其犯罪
    事實；不能證明被告犯罪者，應諭知無罪之判決，刑事訴訟
    法第一百五十四條第二項及同法第三百零一條第一項分別定
    有明文。次按洗錢行為係指行為人為掩飾或隱匿自己或他人
    「重大犯罪」所得財物或財產上之利益，或行為人收受、搬
    運、寄藏、故買或牙保他人因重大犯罪所得財物或財產上之
    利益，洗錢防制法第二條規定甚明。故洗錢防制法之制定，
    旨在規範特定「重大犯罪」不法所得之資金或財產，藉由洗
    錢行為，諸如經由各種金融機關或其他交易管道，轉換成為
    合法來源之資金或財產，以切斷資金與當初犯罪行為之關連
    性，俾便於隱匿其犯罪行為或該資金不法來源或本質，以逃
    避追訴、處罰。是該法之制定背景，主要係針對預防鉅額贓
    款，經由洗錢行為轉變為合法來源，造成資金流向之中斷，
    使偵查機關無法藉由資金之流向，追查不法前行為之犯罪行
    為人，足見其所保護之法益為國家對特定重大犯罪之追訴及
    處罰；至對於不法之前行為其所侵害之一般法益，則因已有
    該當各行為之構成要件加以保護，自非洗錢防制法所欲規範
    之對象。查本件取得被告所收購之金融機構帳戶真實姓名、
    年籍不詳之成年人，固以如附表二所示之方式向如附表二所
    示之告訴人詐欺取財，然尚無其他積極事證可資證明取得帳
    戶之真實姓名、年籍不詳之成年人有恃該行為營生之客觀事
    實，故難論以上開正犯為常業犯，而無由認定其構成「常業
    詐欺罪」，業如上述。準此，本件詐欺取財之正犯所構成之
    犯罪則非洗錢防制法第三條所定之「重大犯罪」，是其行為
    顯與洗錢防制法第二條第一款所稱「洗錢」之構成要件並不
    該當，而被告縱有幫助正犯實施詐欺取財犯行之行為，亦不
    構成同法第九條第一款洗錢罪之幫助犯。惟公訴人認此部分
    犯行與其所起訴之犯行，有想像競合犯之裁判上一罪關係，
    爰不另為無罪之諭知，附此敘明。
四、至移送併辦意旨另以：（一）臺灣臺東地方法院檢察署九十
    四年度偵字第一三三０號、第一八九八號部分：被告壬○○
    於九十三年四月間某日，見報紙刊登買賣存摺之分類廣告，
    雖明知出售金融機構帳戶之存摺、提款卡及密碼予真實姓名
    年籍不詳之他人使用，將幫助他人或該他人所屬犯罪集團成
    員實施詐欺犯罪，並掩飾重大財產犯罪所款項流向，以規避
    檢警機關之追查，因缺錢花用，竟基於連續幫助詐欺取財之
    概括犯意，自九十三年四月七日起，由綽號「陳姐」真實姓
    名年籍不詳之成年女子開車搭載，連續至臺東中小企業銀行
    營業部、華南銀行臺東分行、合作金庫銀行臺東分行、臺北
    富邦銀行屏東分行、中華商業銀行屏東分行開設活期帳戶，
    於取得存摺、提款卡及密碼等整套金融帳戶資料後，旋即以
    每套一千元之代價出售予「陳姐」，再由「陳姐」轉交所屬
    詐欺集團成員使用。「陳姐」取得被告壬○○所交付上開金
    融機構帳戶之存摺、提款卡及密碼等資料後，即與其所屬犯
    罪集團基於詐欺取財之犯意聯絡，由該詐欺集團成員真實姓
    名年籍不詳之成員於九十三年四月十七日、十八日及同年五
    月二十三日撥打電話予被害人丁○○、戊○○○、己○○及
    張竣程等人，以詐稱渠等金融卡遭盜領、信用卡遭盜刷或核
    對銷帳等電話詐欺方式，使上開人依詐騙集團之指示操作自
    動提款機，以致將帳戶內之存款轉出至被告壬○○華南銀行
    臺東分行、合作金庫銀行臺東分行之帳戶內。（二）臺灣臺
    東地方法院檢察署九十五年度偵字第二一五六號部分：被告
    壬○○於九十三年四月間某日，見報紙刊登買賣存摺之分類
    廣告，雖明知出售金融機構帳戶之存摺、提款卡及密碼予真
    實姓名年籍不詳之他人使用，將幫助他人或該他人所屬犯罪
    集團成員實施詐欺犯罪，並掩飾重大財產犯罪所款項流向，
    以規避檢警機關之追查，因缺錢花用，竟基於連續幫助詐欺
    取財之概括犯意，將九十二年九月十二日於臺東縣臺東市○○路郵局所開設帳號第 0000000000000號之存摺、提款卡及
    密碼等資料，交予詐欺集團成員使用。詐欺集團之成員基於
    詐欺取財之犯意聯絡，由真實姓名年籍不詳之成員於九十三
    年一月十五日撥打電話予被害人林秀梅詐稱退稅，使被害人
    林秀梅依詐騙集團之指示操作自動提款機，以致將帳戶內之
    存款轉出至被告壬○○上開郵局帳戶內。因認被告上開部分
    併涉犯刑法第三百三十九條第一項之幫助詐欺取財罪嫌等語
    。惟按連續犯所謂概括犯意，必須其多次犯罪行為自始均在
    一個預定犯罪計劃以內，出於主觀上始終同一犯意之進行，
    若中途另有新犯意發生，縱所犯為同一罪名，究非連續其初
    發的意思，即不能成立連續犯，最高法院七十年臺上字第六
    二九六號判例、九十年度臺上字第二八五０號、九十一年度
    臺上字第一一一六號、九十三年度臺上字第三一二號判決可
    資參照。查本件被告於上開經本院論罪科刑部分之犯罪態樣
    係「收購人頭帳戶」，業如上述，而上開併辦意旨所指被告
    所涉犯行均屬「販賣人頭帳戶」，故二案所涉罪名雖屬同一
    ，然犯罪態樣卻迥然不同；參以被告上開經論罪科刑部分之
    幫助詐欺取財犯行，與上開併辦意旨所指幫助詐欺取財犯行
    ，其犯罪時間已相差近半年，犯罪地點亦相距甚遙，自難認
    被告係於一個預定犯罪計劃以內，出於主觀上始終同一犯意
    而為上開犯行，是本件被告顯係於上開併辦意旨所指犯行之
    行為後，另行起意而為上開經論罪科刑部分之犯行；況上開
    臺灣臺東地方法院檢察署九十五年度偵字第二一五六號移送
    併辦部分之犯罪事實，業經臺東地方法院檢察署以九十四年
    度偵緝字第一二一號另案提起公訴，後固經臺灣臺東地方法
    院以九十四年度金訴字第三號判決公訴不受理，然經臺灣臺
    東地方法院檢察署檢察官提起上訴，再經臺灣高等法院花蓮
    分院以九十五年度金上訴字第一號撤銷原判決，發回臺灣臺
    東地方法院更行審理，刻由臺灣臺東地方法院另案審理中，
    此有上開案件檢察官起訴書及判決書各乙份附卷可憑（見本
    院卷二第128頁至第134頁），更徵上開移送併辦意旨所指犯
    行，難認與本院上開有罪判決部分，具有裁判上一罪之關係
    。是臺灣臺東地方法院檢察署九十四年度偵字第一三三０號
    、第一八九八號、第二一五六號移送併辦意旨，仍以上開犯
    行與本案犯行，具有連續犯之裁判上一罪關係，即非有據，
    自應退由檢察官另行偵查，附此敘明。
據上論斷，應依刑事訴訟法第二百七十三條之一第一項、第二百
九十九條第一項前段、第三百條，刑法第三十條第一項前段、第
三百三十九條第一項、第五十六條、第三十八條第一項第二款、
第三款，罰金罰鍰提高標準條例第一條前段，判決如主文。
本案經檢察官吳咨泓到庭執行職務。
中    華    民    國    95    年     6    月    30    日
                  刑事第四庭  法  官  曾宏揚
上列正本證明與原本無異。
如不服本判決，應於判決送達後10日內向本院提出上訴狀（應附
繕本）。告訴人或被害人如對於本判決不服者，應具備理由請求
檢察官上訴，其上訴期間之計算係以檢察官收受判決正本之日期
為準。
中    華    民    國    95    年     6    月    30    日
                              書記官  陳慶昀
附錄論罪科刑法條全文：
中華民國刑法第339條第1項
（普通詐欺罪）
意圖為自己或第三人不法之所有，以詐術使人將本人或第三人之
物交付者，處5年以下有期徒刑、拘役或科或併科1千元以下罰金
。
附表一：
┌─┬─┬──────┬─────┬─────┬───┐
│編│戶│收        購│收      購│收      購│收  購│
│號│名│帳        號│時      間│地      點│金  額│
├─┼─┼──────┼─────┼─────┼───┤
│一│陳│郵局帳戶0041│93年9月6日│高雄市前鎮│新臺幣│
│  │永│0000000000號│9時許     │區○○○路│3000元│
│  │正│            │          │某檳榔攤前│      │
├─┼─┼──────┼─────┼─────┼───┤
│二│陳│第一銀行小港│93年9月7日│不詳地點  │新臺幣│
│  │永│分行00000000│至同年月14│          │1500元│
│  │正│961號       │日間某日某│          │      │
│  │  │            │時        │          │      │
├─┼─┼──────┼─────┼─────┼───┤
│三│陳│玉山銀行小港│93年9月16 │不詳地點  │新臺幣│
│  │永│分行00000000│日某時    │          │1500元│
│  │正│0074號      │          │          │      │
├─┼─┼──────┼─────┼─────┼───┤
│四│陳│板信商業銀行│93年9月7日│不詳地點  │新臺幣│
│  │永│新興分行0163│至同年月14│          │1500元│
│  │正│0000000000號│日間某日某│          │      │
│  │  │            │時        │          │      │
├─┼─┼──────┼─────┼─────┼───┤
│五│陳│安泰銀行高雄│93年9月16 │不詳地點  │新臺幣│
│  │永│分行00000000│日至同年月│          │1500元│
│  │正│221000號    │21日間某日│          │      │
│  │  │            │某時      │          │      │
├─┼─┼──────┼─────┼─────┼───┤
│六│陳│臺北富邦銀行│93年9月7日│不詳地點  │新臺幣│
│  │永│前鎮分行7361│至同年月14│          │1500元│
│  │正│00000000號  │日間某日某│          │      │
│  │  │            │時        │          │      │
├─┼─┼──────┼─────┼─────┼───┤
│七│陳│誠泰商業銀行│93年9月10 │不詳地點  │新臺幣│
│  │永│小港分行0824│日至同年月│          │1500元│
│  │正│000000000號 │14日間某日│          │      │
│  │  │            │某時      │          │      │
├─┼─┼──────┼─────┼─────┼───┤
│八│羅│中國信託銀行│93年9月23 │嘉義縣水上│新臺幣│
│  │元│嘉義分行0825│日某時許  │交流道    │2500元│
│  │隆│00000000號  │          │          │      │
├─┼─┼──────┼─────┼─────┼───┤
│九│羅│誠泰銀行嘉義│93年9月23 │嘉義縣水上│新臺幣│
│  │元│分行00000000│日某時許  │交流道    │1500元│
│  │隆│000000000號 │          │          │      │
├─┼─┼──────┼─────┼─────┼───┤
│十│羅│合作金庫北嘉│93年9月25 │嘉義市「興│新臺幣│
│  │元│義分行152087│日13時許  │嘉公園」  │1000元│
│  │隆│0000000號   │          │          │      │
├─┼─┼──────┼─────┼─────┼───┤
│十│羅│臺南中小企業│93年9月25 │嘉義市「興│新臺幣│
│一│元│銀行嘉義分行│日13時許  │嘉公園」  │1000元│
│  │隆│000000000000│          │          │      │
│  │  │0號         │          │          │      │
├─┼─┼──────┼─────┼─────┼───┤
│十│王│合作金庫嘉義│93年9月25 │嘉義市「興│新臺幣│
│二│三│分行00000000│日15時許  │嘉公園」  │1000元│
│  │和│00000000號  │          │          │      │
├─┼─┼──────┼─────┼─────┼───┤
│十│王│中國農民銀行│93年9月25 │嘉義市「興│新臺幣│
│三│三│嘉義分行0020│日15時許  │嘉公園」  │1000元│
│  │和│0000000000號│          │          │      │
├─┼─┼──────┼─────┼─────┼───┤
│十│王│中國信託銀行│93年9月27 │嘉義市「興│新臺幣│
│四│三│嘉義分行0000│日21時許  │嘉公園」  │1500元│
│  │和│000000000000│          │          │      │
│  │  │號          │          │          │      │
├─┼─┼──────┼─────┼─────┼───┤
│十│方│彰化銀行東臺│93年10月1 │臺南市火車│新臺幣│
│五│愛│南分行643351│日1時許   │站        │1000元│
│  │華│000000-000號│          │          │      │
├─┼─┼──────┼─────┼─────┼───┤
│十│張│合作金庫虎尾│93年10月1 │臺南市火車│新臺幣│
│六│來│分行00000000│日10時許  │站        │1500元│
│  │勝│27578號     │          │          │      │
├─┼─┼──────┼─────┼─────┼───┤
│十│張│高雄正言郵局│93年10月1 │臺南市火車│新臺幣│
│七│來│000000000000│日10時許  │站        │2000元│
│  │勝│52號        │          │          │      │
├─┼─┼──────┼─────┼─────┼───┤
│十│劉│慶豐銀行臺南│93年10月1 │臺南市火車│新臺幣│
│八│雅│分行00000000│日14時許  │站        │1000元│
│  │碖│299800號    │          │          │      │
└─┴─┴──────┴─────┴─────┴───┘
附表二：
┌──┬───┬───────────────────┐
│編號│被害人│詐騙手法（含時間、地點）、金額及帳戶  │
├──┼───┼───────────────────┤
│一  │周振隆│93年9月14日16時7分許，以簡訊向周振隆佯│
│    │      │稱其信用卡遭消費一筆金額，利用周振隆不│
│    │      │熟悉自動櫃員機轉帳功能之弱點，以磁條密│
│    │      │碼變更為由，誘騙周振隆至臺北縣中和市連│
│    │      │城路192號郵局之自動櫃員機依詐騙者電話 │
│    │      │指示操作，使周振隆陷於錯誤，而於同日17│
│    │      │時5分許，誤把自己金融存簿之99,983元， │
│    │      │轉帳匯至如附表一編號五所示帳戶內。    │
├──┼───┼───────────────────┤
│ 二 │庚○○│93年 9月25日某時許，以簡訊向庚○○佯稱│
│    │      │其信用卡遭消費一筆金額，利用庚○○不熟│
│    │      │悉自動櫃員機轉帳功能之弱點，以做識別碼│
│    │      │變更為由，誘騙庚○○至臺中市○區○○街│
│    │      │四十二號郵局之自動櫃員機依詐騙者電話指│
│    │      │示操作，使庚○○陷於錯誤，而於同日20時│
│    │      │許，誤把自己金融存簿之70,011元，轉帳匯│
│    │      │至如附表一編號十二所示帳戶內。        │
├──┼───┼───────────────────┤
│ 三 │辛○○│93年 9月25日16時21分許，以簡訊向辛○○│
│    │      │佯稱其信用卡遭人盜刷，利用辛○○不熟悉│
│    │      │自動櫃員機轉帳功能之弱點，以查看確認帳│
│    │      │戶為由，誘騙辛○○至臺南縣新化鎮中正郵│
│    │      │局之自動櫃員機依詐騙者電話指示操作，使│
│    │      │辛○○陷於錯誤，而於同年月26日15時48分│
│    │      │許，誤把自己金融存簿之64,678元，轉帳匯│
│    │      │至如附表一編號十三所示帳戶內。        │
├──┼───┼───────────────────┤
│ 四 │乙○○│93年 9月27日16時許，以簡訊向乙○○佯稱│
│    │      │其信用卡遭人盜刷，利用乙○○不熟悉自動│
│    │      │櫃員機轉帳功能之弱點，以更改密碼為由，│
│    │      │誘騙乙○○至臺中縣潭子加工區郵局之自動│
│    │      │櫃員機依詐騙者電話指示操作，使乙○○陷│
│    │      │於錯誤，而於同日17時46分許，誤把自己金│
│    │      │融存簿之22,260元，轉帳匯至如附表一編號│
│    │      │十二所示帳戶內。                      │
├──┼───┼───────────────────┤
│ 五 │丙○○│93年 9月28日15時許，以電話向丙○○佯裝│
│    │      │其兒子透過電話求救，使丙○○陷於錯誤，│
│    │      │而依指示至高雄市○○路中國信託商業銀行│
│    │      │之自動櫃員機，於同日15時38分許及同日15│
│    │      │時39分許，分別將1,9000元及1000元，存入│
│    │      │至如附表一編號十四所示帳戶內。        │
└──┴───┴───────────────────┘
附表三：（本院九十四年度保管檢字第三五三號）
┌──┬───────────┬───────────┐
│編號│物    品     名     稱│備                  註│
├──┼───────────┼───────────┤
│一  │方愛華彰化銀行東臺南分│卡號00000000000000號  │
│    │行存摺一本及提款卡一張│                      │
├──┼───────────┼───────────┤
│二  │張來勝合作金庫虎尾分行│卡號00000000000000號  │
│    │存摺一本及提款卡一張  │                      │
├──┼───────────┼───────────┤
│三  │張來勝高雄正言郵局存摺│卡號0000000000000號   │
│    │一本及提款卡一張      │                      │
├──┼───────────┼───────────┤
│四  │劉雅碖慶豐銀行臺南分行│卡號00000000000000號  │
│    │存摺一本及提款卡一張  │                      │
├──┼───────────┼───────────┤
│五  │國際牌行動電話一支    │號碼0000000000號      │
└──┴───────────┴───────────┘


司法院資訊處製作；財團法人民間司法改革基金會備份。
